臺灣士林地方法院刑事判決
111年度簡上字第103號
上  訴  人
即  被  告  李陳岸


上列上訴人即被告因毀棄損壞案件，不服本院中華民國111年7月
12日所為111年度湖簡字第123號第一審刑事簡易判決（原聲請簡
易判決處刑案號：111年度偵字第998號），提起上訴，本院管轄
之第二審合議庭判決如下：
    主   文
原判決撤銷。
李陳岸犯毀損他人物品罪，處拘役參拾日，如易科罰金，以新臺
幣壹仟元折算壹日。未扣案之板手壹支沒收，於全部或一部不能
沒收或不宜執行沒收時，追徵其價額。
    事  實
一、李陳岸與蔡惠麗係鄰居，雙方於民國107年間因毀損案件互
    生齟齬而關係不睦。李陳岸竟基於毀損他人之物之犯意，於
    110年11月17日9時31分許，在新北市○○區○○街00號地下停車
    場，持其所有之板手1支（未扣案）砸毀蔡惠麗所有之車牌
    號碼0000-00號自用小客車（下稱本案車輛）之前擋風玻璃
    ，致令該車輛之前擋風玻璃破損而不堪用，足生損害於蔡惠
    麗。嗣警據報前往處理，李陳岸於未經有偵查權之公務員發
    覺犯罪前，主動向前往現場處理之員警自首坦承上情而接受
    裁判。
二、案經蔡惠麗訴由新北市政府警察局蘆洲分局報告臺灣士林地
    方檢察署（下稱士林地檢署）檢察官聲請簡易判決處刑。
    理  由
壹、程序方面
一、按被告以外之人於審判外之言詞或書面陳述，除法律有規定
    者外，不得作為證據，刑事訴訟法第159條第1項固定有明文
    ；惟被告以外之人於審判外之陳述，雖不符同法第159條之1
    至第159條之4之規定，而經當事人於審判程序同意作為證據
    ，法院審酌該言詞陳述或書面陳述作成時之情況，認為適當
    者，亦得為證據，同法第159條之5第1項亦定有明文。經查
    ，本判決所引用之被告李陳岸以外之人於審判外之陳述，固
    均屬傳聞證據，惟檢察官及被告於本院審理時均表示無意見
    ，同意作為證據【本院111年度簡上字第103號卷（下稱本院
    簡上卷）第50至54頁】。本院審酌上開證據製作時之情況，
    尚查無違法不當及證明力明顯過低之瑕疵，亦認為以之作為
    證據應屬適當，爰逕依刑事訴訟法第159條之5第1項規定，
    認前揭證據均例外有證據能力。
二、本判決所引用之其餘文書證據及證物，並無證據證明係公務
    員違背法定程序所取得，亦無顯有不可信之情況，且經本院
    於審理期日合法調查，該等證據自得作為本案裁判之資料。
貳、實體方面
一、認定犯罪事實所憑之證據及理由：
  ㈠上開事實，業據被告於警詢、偵查及本院審理時坦承不諱【
    士林地檢署111年度偵字第998號卷（下稱偵卷）第9至12、5
    1、53頁，本院簡上卷第50頁】，核與證人即告訴人蔡惠麗
    於警詢及偵查中證述之被害情節大致相符（偵卷第13、15、
    51頁），並有現場監視錄影畫面擷圖、本案車輛受損照片及
    士林地檢署檢察官勘驗現場監視器錄影光碟之勘驗筆錄（偵
    卷第21至25、51至53、65至87頁）在卷可佐，足徵被告上開
    任意性自白與事實相符，堪以採信。
  ㈡從而，本案事證明確，被告犯行洵堪認定，應依法論科。  
二、論罪科刑及撤銷改判之理由：
  ㈠核被告所為，係犯刑法第354條之毀損罪。
  ㈡原審經審理結果，認被告犯罪事證明確，予以論罪科刑，固
    非無見。惟查，被告於為上開犯罪事實後，在未為有偵查職
    權之公務員發覺犯罪前，主動向據報到場之員警坦承有毀損
    犯行，而自首接受裁判乙節，有新北市政府警察局蘆洲分局
    111年9月28日新北警蘆刑字第1114467286號函暨附件員警楊
    鉛清出具之職務報告（本院簡上卷第35、37頁）在卷足參，
    所為合於自首要件，應得依刑法第62條前段規定減輕其刑，
    原審未審酌此一有利被告之量刑事由，即有未合。被告上訴
    意旨執此指摘原判決不當，為有理由，應由本院管轄之第二
    審合議庭予以撤銷改判。
  ㈢爰以行為人責任為基礎，審酌被告前因毀損糾紛而對告訴人
    心生不滿，竟以如事實欄一所示方式，毀損告訴人所有本案
    車輛之前擋風玻璃，造成告訴人受有財產上損害，所為實應
    非難；又衡以被告雖未與告訴人達成和解或賠償其損害，惟
    於警詢、偵訊及本院審理時均已坦認犯行之犯後態度；暨兼
    衡被告於本院審理時自陳已婚、有3名成年子女、現已退休
    、目前無業等家庭、生活經濟狀況（本院簡上卷第54頁）等
    一切情狀，並考量公訴人及告訴人之意見（本院簡上卷第55
    頁），量處如主文第二項所示之刑，並諭知易科罰金之折算
    標準。
三、沒收：
  ㈠按供犯罪所用、犯罪預備之物或犯罪所生之物，屬於犯罪行
    為人者，得沒收之。但有特別規定者，依其規定；又前二項
    之沒收，於全部或一部不能沒收或不宜執行沒收時，追徵其
    價額。刑法第38條第2項、第4項定有明文。
  ㈡查據被告於警詢及本院審理時供稱：我於110年11月17日10時
    許，在社區地下室拿取我車輛後車廂備胎所附贈的換輪胎板
    手，針對告訴人停放的本案車輛擋風玻璃砸了3、4次，我是
    用我車上修車的板手，現在也還在我車上等語（偵卷第10頁
    ，本院簡上卷第53頁），可見上開板手1支，為被告所有並
    持之用以犯本案毀損犯行所用之物，係供犯罪所用之物，且
    未據扣案，應依刑法第38條第2項前段、第4項之規定，宣告
    沒收之，於全部或一部不能沒收或不宜執行沒收時，追徵其
    價額。　　  
據上論斷，應依刑事訴訟法第455條之1第1項、第3項、第369條
第1項前段、第364條、第299條第1項前段，判決如主文。
本案經檢察官張惠菁、黃若雯聲請簡易判決處刑，檢察官李清友
到庭執行職務。　　
中　　華　　民　　國　　111 　年　　11　　月　29 　　日
                  刑事第七庭　審判長法  官  李育仁
　　　　　　　　　
　　　　　　　　　                  法  官  林靖淳
　　　　　　　　　
　　　　　　　　　                  法  官  吳佩真
以上正本證明與原本無異。
本判決不得上訴。
                                    書記官  黃婕宜
中　　華　　民　　國　　111 　年　　11　　月　29 　　日
附錄本案論罪科刑法條：
中華民國刑法第354條
毀棄、損壞前二條以外之他人之物或致令不堪用，足以生損害於
公眾或他人者，處2年以下有期徒刑、拘役或1萬5,000元以下罰
金。